臺灣橋頭地方法院刑事判決
111年度簡上字第32號
上  訴  人  臺灣橋頭地方檢察署檢察官
被      告  陳昶志
上列上訴人因被告傷害案件，不服本院簡易庭民國111年3月2日1
10年度簡字第2002號所為第一審簡易判決（原聲請簡易判決處刑
案號：110年度偵字第12946號），提起上訴，本院管轄之第二審
合議庭判決如下：
    主  文
上訴駁回。
    理  由
一、本案經本院審理結果，認第一審簡易判決以被告陳昶志犯刑
    法第277條第1項之傷害罪，處拘役45日，諭知以新臺幣（下
    同）1,000元折算1日之易科罰金折算標準，其認事用法及量
    刑均無不當，應予維持，除證據部分補充被告於本院審理時
    之自白外（簡上卷第86頁），其餘犯罪事實、證據及理由均
    引用第一審簡易判決書之記載（如附件）。
二、檢察官上訴意旨略以：原審判決被告犯傷害罪，並判處拘役
    45日，固非無見，然被告雖坦承犯行，但迄未與告訴人柯○○
    達成和解、賠償損害，參以告訴人所受傷勢及其家人見告訴
    人傷勢後所受恐懼及精神上傷害，原審僅量處被告上開刑度
    有違罪刑相當原則，請求撤銷原判決，更為適當合法之判決
    等語（簡上卷第11頁）。
三、上訴駁回理由：
　　㈠按量刑輕重，係事實審法院得依職權自由裁量之事項，茍
      已斟酌刑法第57條各款所列情狀而未逾越法定刑度，則不
      得遽指為違法；在同一犯罪事實與情節，如別無其他加重
      或減輕之原因，原審法院量定之刑，亦無過重或失輕之不
      當情形，則上訴審法院對原審法院之職權行使，原則上應
      予尊重（最高法院72年台上字第6696號判決、85年度台上
      字第2446號判決意旨參照）。
　　㈡原審認被告上開傷害犯行事證明確，並於理由中略以：審
      酌被告僅因細故即率然出手毆打告訴人，致告訴人受有聲
      請簡易判決處刑書所示之傷勢，所為欠缺尊重他人身體安
      全之法治觀念，實有不該；惟念被告犯後坦承犯行，復參
      以其動機、手段、告訴人所受之傷勢，尚未與告訴人達成
      和解；暨衡及被告自陳高職畢業之教育程度、小康之家庭
      經濟狀況等一切具體情狀（見原判決事實及理由欄三），
      量處拘役45日，並諭知易科罰金之折算標準。則原審所認
      定之事實並無違誤，復已就原審判決前被告之犯後態度、
      未與告訴人和解、告訴人所受損害、被告家庭生活經濟狀
      況等刑法第57條各款所定量刑應審酌之事項，皆妥為斟酌
      ，所處之刑復未逾越法定刑度範圍，亦無輕重失衡而違反
      罪刑相當性之情形，核其量刑，並無失當。
　　㈢是檢察官請求從重量刑為由撤銷原判決並無理由，應予駁
      回。
據上論斷，應依刑事訴訟法第455條之1第1項、第3項、第368 條
、第373條，判決如主文。
本案經檢察官靳隆坤聲請簡易判決處刑及提起上訴，檢察官陳登
燦到庭執行職務。
中　　華　　民　　國　　111 　年　　8 　　月　　24　　日
                  刑事第一庭    審判長法  官  楊智守
                                      法  官  陳狄建
                                      法　官  林  筠
以上正本證明與原本無異。
不得上訴。
中　　華　　民　　國　　111 　年　　8 　　月　　25　　日
                                      書記官  邱上一
附錄論罪科刑法條：
中華民國刑法第277條
傷害人之身體或健康者，處五年以下有期徒刑、拘役或五十萬元
以下罰金。
犯前項之罪，因而致人於死者，處無期徒刑或七年以上有期徒刑
；致重傷者，處三年以上十年以下有期徒刑。
附件：
臺灣橋頭地方法院刑事簡易判決
                                     110年度簡字第2002號
聲  請  人  臺灣橋頭地方檢察署檢察官 
被      告  陳昶志
上列被告因傷害案件，經檢察官聲請以簡易判決處刑（110年度
偵字第12946號），本院判決如下：
    主  文
陳昶志犯傷害罪，處拘役肆拾伍日，如易科罰金，以新臺幣壹仟
元折算壹日。
    事實及理由
一、陳昶志於民國110年8月20日19時9分許，在高雄市○○區○○路0
    00號前，因不滿柯○○對其說話之口氣，竟基於傷害之犯意，
    徒手毆打柯○○，致柯○○因而受有頭部外傷併鼻部及左顳挫傷
    之傷害。嗣經柯○○報警處理後，始悉上情。
二、上揭犯罪事實，業據被告陳昶志於警詢及偵查中坦承不諱，
    核與證人即告訴人柯○○於警詢及偵查中之指訴情節大致相符
    ，並有國軍高雄總醫院左營分院附設民眾診療服務處診斷證
    明書、高雄市政府警察局左營分局左營派出所受理各類案件
    紀錄表、受理案件證明單、指認犯罪嫌疑人紀錄表、高雄市
    左營分局左營派出所110報案紀錄單各1份、現場及傷勢照片
    4張附卷可稽，足認被告前揭任意性自白與事實相符，堪予
    採信。本件事證明確，被告犯行洵堪認定，應依法論科。
三、核被告陳昶志所為，係犯刑法第277條第1項之普通傷害罪。
    爰審酌被告僅因細故即率然出手毆打告訴人，致告訴人受有
    前揭所示之傷勢，所為欠缺尊重他人身體安全之法治觀念，
    實有不該；惟念被告犯後坦承犯行，復參以其動機、手段、
    告訴人所受之傷勢，尚未與告訴人達成和解；暨衡及被告自
    陳高職畢業之教育程度、小康之家庭經濟狀況等一切情狀，
    量處如主文所示之刑，並諭知易科罰金之折算標準，以示警
    惕。
四、依刑事訴訟法第449條第1項、第3項、第454條第1項，逕以
    簡易判決處刑如主文。
五、本案經檢察官靳隆坤聲請簡易判決處刑。
六、如不服本判決，應於判決送達之日起20日內，向本院提起上
    訴狀（須附繕本），上訴於本院管轄之第二審地方法院合議
    庭。
中　　華　　民　　國　 111　　年　　3 　　月　　2 　　日
                  橋頭簡易庭 法　官 陳  箐
以上正本證明與原本無異。
中　　華　　民　　國　 111　　年　　3 　　月　　2 　　日
                             書記官 賴佳慧
附錄本案論罪科刑法條
中華民國刑法第277 條第1項
傷害人之身體或健康者，處5 年以下有期徒刑、拘役或50萬元以
下罰金。